臺灣高雄地方法院刑事判決　　　　　　　100年度訴字第114號
公　訴　人　臺灣高雄地方法院檢察署檢察官
被　　　告　張富雄
選任辯護人　陳清和律師（財團法人法律扶助基金會）
上列被告因違反毒品危害防制條例案件，經檢察官提起公訴（99
年度偵字第37253 號），本院判決如下：
    主  文
張富雄販賣第三級毒品，共罪，分別處如附表所示之刑及沒收
。應執行有期徒刑柒年陸月，扣案之第三級毒品愷他命共貳拾包
（均含包裝袋。驗餘合計淨重45.226公克）、門號0000000000號
行動電話壹支（含SIM 卡壹張）均沒收；未扣案之販賣毒品所得
共新臺幣仟玖佰元沒收，如全部或一部不能沒收時，以其財產
抵償之。
    事  實
一、張富雄（綽號「鳳梨」）明知愷他命（Ketamine，俗稱Ｋ他
    命）屬毒品危害防制條例所列之第三級毒品，不得非法販賣
    、持有，竟意圖營利基於販賣第三級毒品之各別犯意，先於
    民國99年12月10日晚間11時許，在高雄市左營區○○○路高
    雄榮民總醫院前，以新臺幣（下同）2 萬3 千元之代價，向
    綽號「小龍」之不詳姓名男子，販入毛重合計100 公克之第
    三級毒品愷他命後，均使用其所有門號0000000000號行動電
    話作為聯絡工具，分別以如附表所示之時間、地點、數量、
    對價及交易方式，先後賣出愷他命予楊嘉成（綽號「王浩」
    ）2 次、歐玳欣（綽號「小不點」）1 次（詳如附表所載）
    。嗣因警已對其所使用上開行動電話實施通訊監察，而知悉
    上情，乃於99年12月14日下午6 時25分許，先在高雄市鹽埕
    區○○○路與大仁路口查獲楊嘉成，扣得楊嘉成甫於附表編
    號3 所示時地向張富雄購得之愷他命1 包（毛重3.96公克，
    驗餘淨重3.758 公克）；繼於同日晚間8 時20分許，在高雄
    市○○區○○街3 號旁空地拘獲張富雄，並在其所駕駛車號
    3392-E6 號自小客車上，扣得其販賣剩餘愷他命共19包（合
    計毛重44.49 公克，驗餘合計淨重41.468公克），及其所有
    上開門號0000000000號行動電話1 支（含SIM 卡1 張）。
二、案經高雄市政府警察局刑事警察大隊移送臺灣高雄地方法院
    檢察署檢察官偵查起訴。
    理  由
一、證據能力之判斷─
    本判決所引用據以認定事實之各項證據，均據當事人及辯護
    人於審理中同意有證據能力（見本院100 年度訴字第114 號
    卷〈下稱訴字卷〉第52頁），且於調查證據時，已知其內容
    及性質，皆未於言詞辯論終結前聲明異議。本院審酌各該證
    據作成之客觀環境及條件，均無違法不當取證或有何顯不可
    信之情形，作為證據使用皆屬適當，依刑事訴訟法第159 條
    之5 之規定，均有證據能力，合先敘明。
二、認定事實所憑證據及理由─
    訊據被告張富雄於本院審理中，固坦認有於販入愷他命後，
    分別賣予楊嘉成2 次、歐玳欣1 次等情，惟辯稱以原價出售
    ，未賺取差價云云，經查：
  (一)被告張富雄於警詢及偵查中，對於員警、檢察官詢問有關如
    附表編號2 、3 所示販賣愷他命予歐玳欣、楊嘉成各1 次部
    分之犯行，均已坦承不諱，僅因員警、檢察官均未詢及附表
    編號1 所示另次販賣愷他命予楊嘉成部分，致其於偵查中就
    此部分毫無陳述之機會（見高雄市政府警察局高市警刑大偵
    十六字第99號卷〈下稱警卷〉第20-22 頁、臺灣高雄地方法
    院檢察署99年度偵字第37253 號卷〈下稱偵卷〉第13-14 頁
    ）。惟被告於本院審理時，已坦認其於販入愷他命後，分別
    販賣予楊嘉成2 次、歐玳欣1 次即如附表所示之全部犯行（
    見本院訴字卷第10、51、126-127 頁），核與證人楊嘉成、
    歐玳欣於警詢、偵查中指證情節，大致相符（見警卷第1-3
    、29-30 頁、偵卷第5-7 、10頁）。復有指認照片、本院99
    年度聲搜字第1929號搜索票、自願受搜索同意書、搜索扣押
    筆錄、扣案物品照片、本院99年度聲監字第2605號通訊監察
    書、0000000000、0000000000、0000000000號門號申請人資
    料、0000000000號行動電話門號通聯紀錄、通訊監察譯文、
    車號3392-E6 號自小客車車籍資料、蒐證照片在卷可稽（見
    警卷第4-10、26、32、43-55 頁、本院訴字卷第30、32、75
    -76 、102-103 、106 、109-110 頁、本院99聲搜字第1929
    號影卷〈下稱聲搜卷〉第30、62頁）。扣案之楊嘉成持有如
    附表編號3 所示之白色晶體1 包，經送驗結果，確為第三級
    毒品愷他命（毛重3.96公克，驗餘淨重3.758 公克）；被告
    張富雄所持有之白色晶體共19包，經送驗結果，亦均為第三
    級毒品愷他命（合計毛重44.99公克，驗餘合計淨重41.468
    公克），有高雄醫學大學附設中和醫院檢驗報告在卷可參（
    見本院訴字卷第65-66 頁）。又有門號0000000000號行動電
    話1 支（含SIM 卡1 張）扣案為憑。被告歷次自白既有上開
    卷證資料可佐，足認確與事實相符，自堪採為論科之依據。
  (二)證人楊嘉成雖於警詢及偵查中均證稱：伊係分別於99年12月
    11日晚間約11時50分、同年12月14日下午約5 時30分，均使
    用門號0000000000號行動電話，撥打被告所有之門號000000
    0000號行動電話，向被告購買如附表編號1 、3 所示之愷他
    命毒品等語；證人歐玳欣雖於警詢及偵查中證稱：伊係於99
    年12月13日晚間約8 時許，使用門號0000000000號行動電話
    ，亦撥打被告上開行動電話門號，向被告購買如附表編號2
    所示之愷他命毒品等語（見警卷第1-2 、29-30 頁、偵卷第
    5-6 、10頁）。然依被告上開0000000000號行動電話門號之
    通訊監察譯文記載，楊嘉成應係分別於99年12月12日晚間11
    時43分、同年12月14日下午5 時51分許，使用0000000000號
    ，撥打被告之0000000000號行動電話，向被告購買愷他命，
    被告則係分別於99年12月13日凌晨0 時5 分、同年12月14日
    下午6 時11分許，前往約定地點交付毒品（見本院訴字卷第
    102-103 、109-110 頁）；歐玳欣係於99年12月13日晚間7
    時27分許，使用0000000000號行動電話，撥打被告上開行動
    電話門號，向被告購買愷他命，被告則係於同日晚間7 時59
    分許，前往約定地點交付毒品（見本院訴字卷第106 頁）。
    證人楊嘉成、歐玳欣於警詢、偵查中所述，僅不過為概略之
    交易時間，自應以通訊監察譯文所載之精確時間為準。
  (三)被告雖辯稱其係以販入之原價，販售愷他命予楊嘉成、歐玳
    欣二人，並未賺取差價云云。惟被告於警詢及本院審理中，
    均供稱：伊售予楊嘉成、歐玳欣之愷他命，均係伊先於99年
    12月10日晚間11時許，在高雄榮民總醫院前，向綽號「小龍
    」之不詳姓名男子，以2 萬3 千元之代價，販入毛重共100
    公克之愷他命後，再分次售予楊嘉成、歐玳欣等語（見警卷
    第21頁背面、本院訴字卷第10頁），並於本院審理中另供稱
    ：伊這二次販賣愷他命予楊嘉成之售價均為1,500 元、販賣
    予歐玳欣之售價則為900 元。楊嘉成於99年12月14日為警查
    獲之愷他命1 包，即係伊當日以1,500 元售予楊嘉成之愷他
    命，至於員警在伊車上查獲之愷他命19包，則係伊向「小龍
    」販入後賣出剩餘之愷他命等語（見本院訴字卷第10、51頁
    ），核與證人楊嘉成、歐玳欣於警詢及偵查中之證述相符（
    見警卷第1 頁背面、第2 頁背面、第29頁背面、偵卷第5-6
    、10頁）。而楊嘉成為警查獲之愷他命1 包，其毛重為3.96
    公克，業如前述；證人歐玳欣於偵查中亦明確指稱：伊於99
    年12月13日，係以900 元向被告購買3 公克之愷他命1 包等
    語（見偵卷第10頁）。經計算被告販入愷他命之價格應為每
    公克230 元（計算式：23000 元100 公克＝230 元／公克
    ），販售予楊嘉成之價格為每公克378.8 元（計算式：1500
    元3.96公克＝378.8 元／公克）；販售予歐玳欣之價格則
    為每公克300 元（計算式：900 元3 公克＝300 元／公克
    ），顯然均賺有價差。何況販賣第三級毒品之法定最輕本刑
    為5 年以上有期徒刑之重罪，而被告自承其與楊嘉成、歐玳
    欣僅不過為一般朋友，倘無利可圖，豈有甘冒重罪之風險，
    分次以電話聯絡交易時地，均親赴約定地點交付毒品，勞費
    心力而予販賣之理，益徵其必有賺取價差營利之意圖甚明。
    被告上開所辯，不僅與依其供述之販入賣出價格，所計算之
    結果不合，更有違常情，顯屬卸責之詞，委無可採。
  (四)綜上所述，本件事證明確，被告上開犯行，均堪認定，應予
    依法論科。
三、論罪科刑部分─
  (一)查愷他命為毒品危害防制條例第2 條第2 項第3 款所明定之
    第三級毒品。被告張富雄販賣愷他命予楊嘉成2 次、歐玳欣
    1 次，核其所為，均係犯毒品危害防制條例第4 條第3 項之
    販賣第三級毒品罪。其於販賣愷他命時，持有愷他命之低度
    行為，均為販賣之高度行為所吸收，不另論罪。按意圖營利
    而販入毒品，雖未及販出，仍依販賣既遂罪論處。但如意圖
    營利而販入毒品後，第一次販賣予他人之行為，乃接續原先
    販入之犯意而為，不論其行為屬既遂或未遂，應認基於單一
    犯意之接續行為；至其後各次之販賣行為與第一次之販賣行
    為，依一般社會健全觀念，在時間差距上，可以分開，在刑
    法評價上，各具獨立性，每次行為皆可獨立成罪，構成同一
    之罪名者，則應各自論罪（最高法院99年度臺上字第8207號
    判決意旨參照）。本件被告張富雄意圖營利，先於99年12月
    10日向綽號「小龍」之不詳姓名男子販入愷他命後，於99年
    12月13日凌晨0 時5 分許，在高雄市鹽埕區○○○路、大仁
    路口「阿婆冰店」旁，販賣愷他命予楊嘉成1 次；復於99年
    12月13日晚間7 時59分許，在高雄市苓雅區○○○路、中華
    四路口「大帝國舞廳」前，販賣愷他命予歐玳欣1 次；另於
    99年12月14日下午6 時11分許，又在高雄市鹽埕區○○○路
    、大仁路口「阿婆冰店」旁，販賣愷他命予楊嘉成1 次，其
    販入愷他命與第一次販予楊嘉成之行為，固係基於單一犯意
    之接續行為，惟前後3 次賣出愷他命毒品行為，時空均非密
    接，每次販賣行為均可獨立構成販賣毒品罪，顯係基於各別
    犯意分別為之，應予分論併罰。
  (二)次按毒品危害防制條例第17條第2 項規定：「犯第4 條至第
    8 條之罪於偵查及審判中均自白者，減輕其刑」。所謂自白
    乃對自己之犯罪事實全部或主要部分為肯定供述之意。至行
    為人之行為應如何適用法律，屬法院就所認定之事實，本於
    職權如何為法律上評價之問題，故被告是否曾為自白，不以
    自承所犯之罪名為必要（最高法院100 年度臺上字第520 號
    判決意旨參照）。本件被告張富雄於偵查中已供稱：「（是
    否曾經在99年12月14日晚上6 點賣Ｋ他命給楊嘉成？）是。
    楊嘉成撥打我0000000000號電話，我們約在七賢三路我住處
    樓下交易，我在我所駕駛的3392-E6 號自小客車上拿Ｋ他命
    給楊嘉成，他給我1,500 元」、「（是否於99年12月13日晚
    上8 點，在中華路與的大帝國舞廳門口賣Ｋ他命給歐玳欣？
    ）是。歐玳欣撥打我0000000000號電話，我開車過去找她，
    我們也是在車上交易，我賣給她900 元的Ｋ他命」等語（見
    偵卷第13-14 頁）。其於本院100 年1 月24日訊問程序中仍
    供稱：「99年12月13日這次是有的。99年12月14日這次是事
    實」；其於本院100 年2 月17日準備程序復供稱：「三次都
    承認」等語（見本院訴字卷第10、51頁）。其後雖辯稱係以
    販入之原價轉售愷他命予楊嘉成、歐玳欣云云，惟其既於偵
    查中及本院審理中，均曾供認有償交付愷他命予楊嘉成、歐
    玳欣，且於各該供述時，均無否認賺取價差之陳述，足認其
    對於販賣愷他命予張富雄、歐玳欣之犯罪事實主要部分，已
    為肯定供述之意。至於其後所辯未賺取價差云云，則屬法院
    就所認定之事實，本於職權如何為法律上評價之問題，尚不
    影響先前已於偵查及審判中自白之認定。
  (三)又毒品危害防制條例第17條第2 項雖規定須於偵查及審判中
    均有自白，而被告於警詢及偵查中，對於員警、檢察官詢問
    有關如附表編號2 、3 所示販賣愷他命予歐玳欣、楊嘉成各
    1 次部分之犯行，均已坦承不諱，僅因員警、檢察官均未詢
    及附表編號1 所示另次販賣愷他命予楊嘉成部分，致其於偵
    查中就此部分毫無陳述之機會，於本院審理中，已對於如附
    表所示全部犯行，均已自白，業如前述。參以依其警詢及偵
    查筆錄所載，被告對於員警、檢察官所詢問之犯罪事實，均
    自白不諱，未曾否認所詢任何犯罪事實，足認員警或檢察官
    對於附表編號1 所示部分若有詢問，被告於偵查中併為自白
    之可能性極高，其於偵查中對此部分無所陳述，應係因員警
    或檢察官未於偵查中所何詢問所致。況且員警或檢察官詢問
    被告之前，證人楊嘉成已於警詢中指證被告有如附表編號1
    所示犯行，員警或檢察官均應已知悉被告另涉此部分罪嫌，
    惟於警詢、偵查中均未就此部分詢問被告，致其喪失自白之
    機會，自不應將漏未於偵查中就此部分詢問之不利益，歸由
    被告承擔，應認被告對於如附表編號1 所示部分，仍符合毒
    品危害防制條例第17條第2 項之減刑要件（同上最高法院判
    決意旨參照）。爰就被告所犯如附表所示之販賣第三級毒品
    3 罪，均依毒品危害防制條例第17條第2 項之規定，減輕其
    刑。至於被告雖供稱其毒品來源，係向綽號「小龍」之不詳
    姓名男子所販入，惟另稱對於「小龍」之真實姓名及年籍資
    料均不知悉等語（見警卷第21頁背面、本院訴字卷第127 頁
    ），自不符毒品危害防制條例第17條第1 項供出毒品來源，
    因而查獲其他正犯或共犯之規定，併予敘明。
  (四)審酌被告前已因違反毒品危害防制條例案件，經判處徒刑並
    執行完畢（本案行為時已逾前案執行完畢5 年，不構成累犯
    ），有臺灣高等法院被告前案紀錄表在卷可按（見本院訴字
    卷第131 頁），素行欠佳，明知毒品具有成癮性、濫用性及
    對社會危害性，為圖一己私利，無視法律嚴禁毒品流通，販
    賣愷他命予他人施用，不僅戕害國民身心健康，復危害社會
    治安，犯罪所生危害非輕；衡以本次遭查獲販賣愷他命3 次
    、數量均在毛重4 公克以下、販毒所得900 元、1,500 元不
    等，情節尚非過重，教育程度為高職畢業、無業，家庭經濟
    狀況非佳，有受詢問人基本資料表在卷可參（見警卷第20
    頁），於警詢、偵查及本院審理之初，原已坦認犯行，嗣則
    改稱未賺取差價之犯罪後態度，及其犯罪動機、手段、各次
    販賣數量及所得多寡不同等一切情狀，分別量處如主文所示
    之刑，並定其應執行之刑。
  (五)沒收部分：
  (1)扣案之第三級毒品愷他命共20包（均含包裝袋）：按以營利
    為目的販入毒品，經多次販賣後，持有剩餘毒品被查獲，其
    各次販賣毒品行為，固應併合處罰。惟該持有剩餘毒品之低
    度行為，應僅為最後一次販賣毒品之高度行為所吸收，不另
    論罪。則就該查獲之剩餘毒品，自只能於最後一次販賣毒品
    罪宣告沒收銷燬，不得於各次販賣毒品罪均宣告沒收銷燬（
    最高法院99年度臺上字第662 號判決意旨參照）。又毒品危
    害防制條例第18條第1 項前段僅規定第一級、第二級毒品沒
    收銷燬之，而同條項中段之規定「沒入銷燬」乃屬行政罰之
    性質，僅能由查獲機關以行政處分之沒入銷燬程序處理，不
    得由法院諭知「沒入銷燬」之刑事處分。又毒品危害防制條
    例第19條第1 項並未特別規定「不問屬於犯人與否，沒收之
    」，不能認為刑法第38條第1 項第1 款之特別規定。故扣案
    如附表編號3 所示楊嘉成向被告購得之愷他命1 包，及被告
    販賣剩餘之愷他命共19包，合計20包第三級毒品愷他命（驗
    餘合計淨重45.226公克〈計算式：3.758 ＋41.468＝45.226
    〉），均屬違禁物，應依刑法第38條第1 項第1 款之規定，
    在被告最後一次販賣愷他命毒品即如附表編號3 所示之罪刑
    項下宣告沒收；鑑驗耗損部分既已滅失，不另宣告沒收；各
    該毒品外包裝袋，均係包裹毒品用於防潮，便於攜帶販賣之
    物，均應依毒品危害防制條例第19條第1 項規定，附隨上開
    毒品在附表編號3 所示之罪刑項下宣告沒收。
  (2)扣案之門號0000000000號行動電話1 支（含SIM 卡1 張），
    為被告所有供各次販賣愷他命毒品所用之物，業據被告供陳
    在卷（見本院訴字卷第122 頁），應依毒品危害防制條例第
    19條第1 項之規定，在各次販賣第三級毒品罪刑項下均宣告
    沒收。
  (3)未扣案之販賣愷他命毒品所得1,500 元、900 元、1,500 元
    ，均屬被告所有因犯罪所得之財物，應依毒品危害防制條例
    第19條第1 項之規定，在各該販賣第三級毒品罪刑項下分別
    宣告沒收，如全部或一部不能沒收時，以其財產抵償之。
  (4)至於其他扣案之門號0000000000號行動電話（含SIM 卡）、
    搖頭丸、一粒眠等毒品及另在被告住處扣得之現金78萬4 千
    元，業經被告陳明與本件販賣愷他命無涉，復無證據足認與
    上開犯行有關，均不予宣告沒收，附此敘明。
據上論斷，應依刑事訴訟法第299 條第1 項前段，毒品危害防制
條例第4 條第3 項、第17條第2 項、第19條第1 項，刑法第11條
、第38條第1 項第1 款、第51條第5 款、第9 款，判決如主文。
本案經檢察官鄭珮琪到庭執行職務。
中    華    民    國   100    年    4     月    19    日
                  刑事第十六庭  審判長法  官  曾逸誠
                                      法  官  洪榮家
                                      法  官  林柏壽
以上正本係照原本作成。
如不服本判決應於收受判決後10日內向本院提出上訴書狀，並應
敘述具體理由。其未敘述上訴理由者，應於上訴期間屆滿後20日
內向本院補提理由書（均須按他造當事人之人數附繕本）「切勿
逕送上級法院」。
中    華    民    國   100    年    4     月    19    日
                                      書記官  洪嘉慧
附錄本案論罪科刑法條：
毒品危害防制條例第4 條第3 項
製造、運輸、販賣第三級毒品者，處5 年以上有期徒刑，得併科
新臺幣7 百萬元以下罰金。
附表：
┌─┬──────┬────────────┬──────────┐
│編│  販賣對象  │                        │                    │
│  ├──────┤                        │                    │
│  │  販賣時間  │        交易方式        │ 所犯之罪、所處之刑 │
│  ├──────┤                        │ 及沒收             │
│號│  販賣地點  │                        │                    │
├─┼──────┼────────────┼──────────┤
│1 │   楊嘉成   │楊嘉成於99年12月12日晚間│張富雄販賣第三級毒品│
│  ├──────┤11時43分許，以0000000000│，處有期徒刑貳年拾月│
│  │99年12月13日│號行動電話，撥打張富雄所│，扣案之門號00000000│
│  │（起訴書誤載│有之0000000000號行動電話│16號行動電話壹支（含│
│  │為11日）凌晨│門號，向張富雄購買愷他命│SIM 卡壹張）沒收；未│
│  │0 時5 分許  │，張富雄旋於翌日凌晨0 時│扣案之販賣毒品所得新│
│  ├──────┤5 分許，在高雄市鹽埕區七│臺幣壹仟伍佰元沒收，│
│  │高雄市鹽埕區○○○路與大仁路口之「阿婆│如全部或一部不能沒收│
│  │七賢三路、大│冰店」旁（即其住處樓下）│時，以其財產抵償之。│
│  │仁路口「阿婆│，交付愷他命1 包（毛重3.│                    │
│  │冰店」旁（即│96公克）予楊嘉成，並當場│                    │
│  │張富雄住處樓│收訖價金1,500 元。      │                    │
│  │下）        │                        │                    │
├─┼──────┼────────────┼──────────┤
│2 │   歐玳欣   │歐玳欣於99年12月13日晚間│張富雄販賣第三級毒品│
│  ├──────┤7 時27分許，以0000000000│，處有期徒刑貳年捌月│
│  │99年12月13日│號行動電話，撥打張富雄上│，扣案之上開行動電話│
│  │晚間7 時59分│開行動電話門號，向張富雄│壹支（含SIM 卡壹張）│
│  │（起訴書誤載│購買愷他命，張富雄旋於同│沒收；未扣案之販賣毒│
│  │為8 時）許  │日晚間7 時59分，駕駛車號│品所得新臺幣玖佰元沒│
│  ├──────┤3392-E6 號自小客車，前往│收，如全部或一部不能│
│  │高雄市苓雅區│高雄市苓雅區○○○路與中│沒收時，以其財產抵償│
│  │四維三路、中│華四路口「大帝國舞廳」前│之。                │
│  │華四路口「大│，在車上交付愷他命1 包（│                    │
│  │帝國舞廳」前│毛重3 公克）予歐玳欣，並│                    │
│  │            │當場收訖價金900 元。    │                    │
├─┼──────┼────────────┼──────────┤
│3 │   楊嘉成   │楊嘉成於99年12月14日下午│張富雄販賣第三級毒品│
│  ├──────┤5 時51分許，以0000000000│，處有期徒刑貳年拾月│
│  │99年12月14日│號行動電話，撥打張富雄上│，扣案之第三級毒品共│
│  │下午6 時11分│行動電話門號，向張富雄購│貳拾包（均含包裝袋。│
│  │（起訴書誤載│買愷他命，張富雄旋於同日│驗餘合計淨重45.226公│
│  │為5 時30分）│下午6 時11分許，駕駛車號│克）、上開行動電話壹│
│  │許          │3392-E6 號自小客車，並停│支（含SIM 卡壹張），│
│  ├──────┤在高雄市鹽埕區○○○路與│均沒收；未扣案之販賣│
│  │高雄市鹽埕區○○○路口「阿婆冰店」旁，│毒品所得新臺幣壹仟伍│
│  │七賢三路、大│在車上交付愷他命1 包（毛│佰元沒收，如全部或一│
│  │仁路口「阿婆│重3.96公克，驗餘淨重3.75│部不能沒收時，以其財│
│  │冰店」旁（即│8 公克）予楊嘉成，並當場│產抵償之。          │
│  │張富雄住處樓│收訖價金1,500 元。嗣經警│                    │
│  │下）        │扣得其販予楊嘉成上開愷他│                    │
│  │            │命1 包、販賣剩餘之愷他命│                    │
│  │            │19包（合計毛重44.99 公克│                    │
│  │            │，驗餘合計淨重41.468公克│                    │
│  │            │）及上開門號0000000000號│                    │
│  │            │行動電話1支(含SIM卡1張) │                    │
└─┴──────┴────────────┴──────────┘